臺灣屏東地方法院刑事判決　　　　　　　110年度易字第732號
聲　請　人　臺灣屏東地方檢察署檢察官
被　　　告　林姵蓉



上列被告因違反毒品危害防制條例案件，經檢察官聲請以簡易判
決處刑（109 年度毒偵字第1332號），本院認不宜以簡易判決處
刑（原案號：109 年度簡字第1474號），改依通常程序，並判決
如下：
    主  文
本件公訴不受理。
    理  由
一、聲請簡易判決處刑意旨如附件聲請簡易判決處刑書所載。
二、按起訴之程序違背規定者，應諭知不受理之判決，並得不經
    言詞辯論為之，刑事訴訟法第303 條第1 款、第307 條分別
    定有明文。另按毒品危害防制條例第20條於民國109 年1 月
    15日經總統公布修正，而於同年7 月15日生效施行，該條第
    1 項規定：「犯第10條之罪者，檢察官應聲請法院裁定，或
    少年法院（地方法院少年法庭）應先裁定，令被告或少年入
    勒戒處所觀察、勒戒，其期間不得逾2 月」，同條第3 項則
    規定：「依前項規定為觀察、勒戒或強制戒治執行完畢釋放
    後，3 年後再犯第10條之罪者，適用前二項之規定」。又毒
    品危害防制條例108 年12月17日修正之條文施行前犯第10條
    之罪之案件，於修正施行後，依下列規定處理：（一）偵查
    中之案件，由檢察官依修正後規定處理。（二）審判中之案
    件，由法院或少年法院（地方法院少年法庭）依修正後規定
    處理；依修正後規定應為不起訴處分或不付審理之裁定者，
    法院或少年法院（地方法院少年法庭）應為免刑之判決或不
    付審理之裁定。（三）判決確定尚未執行或執行中之案件，
    適用修正前之規定，毒品危害防制條例第35條之1 亦有明文
    。而現行毒品危害防制條例認施用毒品者具有「病患性犯人
    」特質，強調「治療勝於處罰」、「醫療先於司法」，應以
    「3 年」為期，建立「定期治療」之模式，準此，毒品危害
    防制條例第20條第3 項規定中所謂「3 年後再犯」，只要本
    次再犯（不論修正施行前、後）距最近1 次觀察、勒戒或強
    制戒治執行完畢釋放，已逾3 年者，即該當之，不因其間有
    無犯毒品危害防制條例第10條之罪經起訴、判刑或執行而受
    影響（最高法院109 年度台上大字3826號裁定意旨參照）。
三、經查，就被告有於聲請簡易判決處刑書所載之109 年6 月30
    日10時許，基於施用第二級毒品甲基安非他命之犯意，在其
    屏東縣○○鄉○○○街00號住處內，施用第二級毒品甲基安
    非他命1 次，除據被告於警詢及偵訊中均坦承不諱外，並有
    卷附勘察採證同意書、尿液送檢人真實姓名代號對照表（代
    號：屏歸來00000000）、台灣檢驗科技股份有限公司109 年
    7 月17日報告編號KH/2020/00000000號濫用藥物檢驗報告等
    件在卷可參，足認被告前揭任意性自白與事實相符，堪以採
    信，被告確有於上述時間施用第二級毒品犯行，所為觸犯毒
    品危害防制條例第10條第2 項之施用第二級毒品罪無訛。
四、惟本案係於109 年8 月19日繫屬本院，此有臺灣屏東地方檢
    察署109 年8 月18日函文及其上本院收文戳章在卷可參，而
    被告前因施用毒品案件，經本院以106 年度毒聲字第59號裁
    定觀察勒戒後，因認無繼續施用毒品之傾向，於106 年5 月
    24日執行完畢，並經臺灣屏東地方檢察署檢察官以106 年度
    毒偵字第270 號為不起訴處分確定，此有臺灣高等法院被告
    前案紀錄表在卷可憑。因此，被告本件施用第二級毒品往前
    回溯3 年內，既無因施用毒品而執行觀察、勒戒或強制戒治
    ，檢察官應依修正後毒品危害防制條例第20條第1 項、第3
    項等規定，聲請法院裁定令被告入勒戒處所施以觀察、勒戒
    等，始為適法。是以檢察官逕予聲請簡易判決處刑，其程序
    自屬違背規定，爰不經言詞辯論，逕為諭知不受理之判決。
據上論斷，應依刑事訴訟法第452 條、第303 條第1 款、第307
條，判決如主文。
本案經檢察官陳妍萩聲請簡易判決處刑。
中    華    民    國   110    年    10    月    29    日
 
                  刑事第二庭    法  官  黃紀錄
以上正本證明與原本無異。
如不服本判決，得於判決書送達之日起二十日內，以書狀敘述理
由（須附繕本），向本庭提出上訴。
中    華    民    國   110    年    11    月    1     日
                                書記官  鍾錦祥
附件
臺灣屏東地方檢察署檢察官聲請簡易判決處刑書  
                                   109年度毒偵字第1332號
    被      告  甲○○  
上列被告因違反毒品危害防制條例案件，業經偵查終結，認為宜
聲請以簡易判決處刑，茲將犯罪事實及證據並所犯法條分敘如
下：  
        犯罪事實
一、甲○○前於民國106年間，因施用毒品案件，經依臺灣屏東
    地方法院106年度毒聲字第59號裁定送勒戒處所觀察、勒戒
    後，認無繼續施用毒品傾向，於106年5月24日釋放出所，並
    經本署檢察官於同年6月2日以106年度毒偵字第270號為不起
    訴處分確定。復於3年內，因施用毒品案件，經臺灣屏東地
    方法院分別以107年度簡字第788號判決處有期徒刑4月確定
    ，107年度簡字第843號判決處有期徒刑2月確定，107年度
    簡字第1304號判決處有期徒刑3月確定，107年度簡字第1831
    號判決處有期徒刑4月確定，107年度簡字第1921號等判決處
    有期徒刑4月確定，108年度簡字第73號判決處有期徒刑4月
    確定，108年度簡字第292號判決處有期徒刑4月確定，及108
    年度簡字第577號判決處有期徒刑2月確定，以上各罪經同法
    院以108年度聲字第1378號裁定定應執行有期徒刑1年8月確
    定；另因施用毒品案件，經同法院以108年度簡字第698號判
    決判處有期徒刑4月確定，並接續執行。嗣於109年5月21日
    縮短刑期假釋出監，假釋期滿日為109年12月18日（於本件
    未構成累犯）。
二、詎甲○○仍未戒斷毒癮，基於施用第二級毒品甲基安非他命
    之犯意，於假釋期間內即109年6月30日10時許，在其址設屏
    東縣○○鄉○○○街00號之住處，以將第二級毒品甲基安非
    他命置入玻璃球燒烤產生煙霧而吸聞之方式施用之。嗣甲○
    ○於同年7月2日00時40分許，搭乘友人陳奇偉所駕駛，車牌
    號碼000-000號之普通重型機車，行經屏東縣屏東市民生路7
    巷口處，因未戴安全帽，為警攔查，經其同意搜索，員警當
    場在其身側包內查獲安非他命吸食器1組，復於同日02時00
    分採集其尿液檢體送驗後，結果呈安非他命、甲基安非他命
    陽性反應，而查悉上情。  
三、案經屏東縣政府警察局屏東分局報告偵辦。
        證據並所犯法條
一、上揭犯罪事實，業據被告甲○○坦承不諱，並有屏東縣政府
    警察局屏東分局搜索扣押筆錄、扣押物品目錄表、勘察採證
    同意書、屏東縣政府警察局屏東分局歸來派出所偵辦毒品案
    尿液送檢人真實姓名代號對照表（代號：屏歸來00000000）
    、台灣檢驗科技股份有限公司濫用藥物實驗室- 高雄109 年
    7 月17日濫用藥物檢驗報告（報告編號：KH/2020/00000000
    、安非他命閾值2660ng/ml 、甲基安非他命閾值9600ng/ml
    ）及扣案毒品吸食器之毒品初步檢驗報告單各1 份在卷可參
    ，被告犯嫌應堪認定。
二、核被告所為，係犯毒品危害防制條例第10條第2項之施用第
    二級毒品罪嫌。其持有毒品之低度行為，為施用毒品之高度
    行為所吸收，不另論罪。至扣案之含有第二級毒品甲基安非
    他命成分而無從析離之毒品吸食器1組，請依毒品危害防制
    條例第18條第1項前段之規定，宣告沒收銷燬之。
三、依刑事訴訟法第451條第1項聲請逕以簡易判決處刑。
    此    致
臺灣屏東地方法院
中    華    民    國   109    年    7     月    29    日
                              檢  察  官  陳  妍  萩